臺灣高雄地方法院刑事判決　　　　　　　96年度訴字第4847號
公　訴　人　臺灣高雄地方法院檢察署檢察官
被　　　告　乙○○
上列被告因毒品危害防制條例案件，經檢察官提起公訴（96年度
毒偵字第8683號），被告於本院準備程序為有罪之陳述，經合議
庭裁定由受命法官依簡式審判程序獨任審理，判決如下：
    主  文
乙○○施用第二級毒品，累犯，處有期徒刑貳月，如易科罰金，
以新臺幣壹仟元折算壹日；扣案如附表編號一所示之物，沒收銷
燬之，扣案如附表編號二所示之物，沒收。又施用第一級毒品，
累犯，處有期徒刑陸月，如易科罰金，以新臺幣壹仟元折算壹日
；扣案如附表編號三所示之物，均沒收。應執行有期徒陸月，如
易科罰金，以新臺幣壹仟元折算壹日；扣案如附表編號一所示之
物，沒收銷燬之；扣案如附表編號二、三所示之物，均沒收。
    事  實
一、乙○○前因違反肅清煙毒條例、藥事法、麻醉藥品管理條例
    等案件，經法院分別判處有期徒刑3 年6 月、2 年6 月、1
    年，並經定其應執行之刑為有期徒刑6 年6 月確定，於民國
    86年4 月19日入監服刑，於89年4 月10日縮短刑期假釋付保
    護管束，於93年4 月27日保護管束期滿、假釋未經撤銷視為
    執行完畢（構成累犯）。復因施用毒品案件，經送強制戒治
    後，於95年2 月24日執行完畢釋放。詎不知悔改，竟分別基
    於施用第二級毒品甲基安非他命、第一級毒品海洛因之犯意
    ，於96年9 月17日上午某時，在其位於高雄市○○區○○街
    18巷28號住處內，以將甲基安非他命放入玻璃球吸食器內燒
    烤吸食煙氣之方式，施用第二級毒品甲基安非他命，及以注
    射方式施用第一級毒品海洛因各1 次。嗣於96年9 月18日0
    時50分許，乙○○因騎乘機車未戴安全帽致在高雄市○○區
    ○○路與文武街口為警查獲，乙○○在員警知悉自身涉及施
    用毒品犯行前，主動交付附表編號1 至3 各所示之物，並向
    員警坦承施用毒品犯行，始悉全情。
二、案經高雄市政府警察局保安大隊報請臺灣高雄地方法院檢察
    署檢察官偵查起訴。
    理  由
一、本件被告乙○○所犯為死刑、無期徒刑或最輕本刑為3 年以
    上有期徒刑以外之罪，其於準備程序中就被訴犯罪事實，為
    有罪之陳述，經法官告知簡式審判程序之旨，並聽取當事人
    之意見後，依刑事訴訟法第273 條之1 第1 項規定，裁定由
    受命法官獨任進行簡式審判程序，合先指明。
二、訊據被告對於前開犯行均坦承不諱，且為警所採之尿液，經
    送高雄市立凱旋醫院檢驗結果，呈現嗎啡（海洛因於人體內
    之代謝物）及甲基安非他命陽性反應，有該院96年9 月26日
    A00000000 號濫用藥物尿液檢驗報告暨對照表1 份在卷可按
    。再者，警方查獲被告之際，復同時扣得附表所示之物，其
    中如附表編號1 所示之甲基安非他命成分，經鑑定無訛，有
    高雄醫學大學附設中和紀念醫院96年12月4 日第0000-000號
    檢驗報告存卷足憑；此外，並有附表編號2 、3 所示之物扣
    案可資佐證，足認被告之自白與事實相符，其於前開時地施
    用第二、一級毒品各1 次之犯行，均堪認定。被告曾因施用
    毒品案件，經送強制戒治後，於95年2 月24日執行完畢釋放
    乙情，有卷附臺灣高等法院被告前案紀錄表1 份可佐，從而
    ，被告於強制戒治執行完畢釋放後，5 年內再犯毒品危害防
    制條例第10條第2 、1 項之施用第二、一級毒品罪，洵堪認
    定，本案事證明確，應依法論科。
三、核被告所為，係犯毒品危害防制條例第10條第2 項之施用第
    二級毒品罪，及同條例第10條第1 項之施用第一級毒品罪。
    其為施用而持有各該毒品，持有之低度行為應俱為施用之高
    度行為所吸收，均不另論罪。被告曾因違反肅清煙毒條例、
    藥事法、麻醉藥品管理條例等案件，經法院分別判處有期徒
    刑3 年6 月、2 年6 月、1 年，並經定其應執行之刑為有期
    徒刑6 年6 月確定，於86年4 月19日入監服刑，於89年4 月
    10日縮短刑期假釋付保護管束，於93年4 月27日保護管束期
    滿、假釋未經撤銷視為執行完畢一情，有前開前案紀錄表可
    按，其於該徒刑執行完畢後，5 年以內故意再犯本案有期徒
    刑以上之各罪，均應依刑法第47條第1 項論以累犯，並加重
    其刑。其於員警知悉自身涉及施用毒品犯行前，主動交付附
    表編號1 至3 各所示之物，並向員警坦承施用本案之毒品犯
    行，亦經本院認明如前，並有本院辦理刑事案件電話紀錄查
    詢表1 份可按，則被告顯對於未發覺之罪自首而受裁判者，
    爰依刑法第62條前段減輕其刑，並先加後減。末被告所犯上
    開2 罪間，犯意各別、行為互殊，觸犯構成要件相異之罪名
    ，自應分論併罰。
四、本院審酌被告前曾因施用毒品經強制戒治，卻再犯本案之施
    用第二、一級毒品犯行，足見其欠缺戒除毒品之決心，誠屬
    不該。惟念被告施用毒品，乃屬對其自身健康之戕害行為，
    對社會所造成之損害尚非直接，且犯後坦承犯行等一切情狀
    ，爰分別量處如主文所示之刑，並斟以被告教育程度為高中
    肄業，家庭經濟狀況勉持各節，諭知易科罰金之折算標準。
    末為被告定其應執行之刑，與易科罰金之折算標準。
五、附表編號1 所示甲基安非他命成分經鑑定無訛，已如前述，
    係屬違禁物，不問屬與犯人所有與否，依毒品危害防制條例
    第18條第1 項前段規定，就關聯之罪，予以宣告沒收銷燬之
    ；至送鑑耗損之甲基安非他命，既已滅失，自無庸再予宣告
    沒收銷燬之必要。另附表編號2 、3 各所示之物品，乃係被
    告所有，供施用第二、一級毒品所用之物，業據被告供承在
    卷，應依刑法第38條第1 項第2 款、第3 項規定，就各相關
    之罪，而為沒收之宣告。
據上論結，應依刑事訴訟法第273 條之1 第1 項、第299 條第1
項前段，毒品危害防制條例第10條第1 項、第2 項、第18條第1
項前段，刑法第11條、第47條第1 項、第62條前段、第41條第1
項前段、第38條第1 項第2 款、第3 項、第51條第5 款、第9 款
，判決如主文。
本案經檢察官甲○○到庭執行職務
中　　華　　民　　國　　96　　年　　12　　月　　21　　日
　　　　　　　　　刑事第十四庭  法　官　莊珮吟
以上正本證明與原本無異。
如不服本判決應於收受本判決後10日內向本院提出上訴書狀，並
應敘述具體理由，如未敘述上訴理由者，應於上訴期間屆滿後20
日內補提理由書狀於本院（均須按他造當事人之人數附繕本）「
切勿逕送上級法院」。
中　　華　　民　　國　　96　　年　　12　　月　　21　　日
　　　　　　　　　　　　　　　  書記官　王淑娟
┌──────────────────────────────────────────────────┐
│附表：                                                                                              │
├─┬───────────────────┬────┬───────────────────────┤
│編│扣押物品名稱                          │數量    │說明                                          │
│號│                                      │        │                                              │
├─┼───────────────────┼────┼───────────────────────┤
│1 │甲基安非他命（含包裝袋，驗前淨重零點壹│壹包    │檢驗報告參見本院卷第25頁                      │
│  │零捌公克，驗後淨重零點壹零陸公克）    │        │                                              │
├─┼───────────────────┼────┼───────────────────────┤
│2 │已使用之玻璃球吸食器                  │壹支    │乙○○所有，供犯施用第二級毒品所用之物        │
├─┼───────────────────┼────┼───────────────────────┤
│3 │已使用之注射針筒                      │貳支    │乙○○所有，供犯施用第一級毒品所用之物        │
└─┴───────────────────┴────┴───────────────────────┘
◎附錄本案所犯法條：
《毒品危害防制條例第10條》
施用第一級毒品者，處6 月以上5 年以下有期徒刑。
施用第二級毒品者，處3 年以下有期徒刑。
